最高法院刑事判決                                  八十八年度台上字第三三號
    上  訴  人  甲○○即冒名.
右上訴人因違反麻醉藥品管理條例案件，不服台灣高等法院中華民國八十七年九月二
十三日第二審判決 (八十七年度上訴字第三三○一號，起訴案號：台灣板橋地方法院
檢察署八十五年度偵字第二四一六三號) ，提起上訴，本院判決如左：
    主  文
上訴駁回。
    理  由
按刑事訴訟法第三百七十七條規定：上訴於第三審法院，非以判決違背法令為理由，
不得為之。是提起第三審上訴，應以原判決違背法令為理由，係屬法定要件，且必須
依據卷內資料為具體之指摘，並足據以辨認原判決已具備違背法令之形式，始屬相當
。本件原判決撤銷第一審判決，改判論處上訴人甲○○意圖販賣而非法持有化學合成
麻醉藥品 (累犯) 罪刑。係依憑上訴人在警訊中供承：於民國八十五年十二月八日下
午十時十五分，在台北縣蘆洲市○○街一七九號前購入安非他命，翌日上午六時許，
在同市○○街六七號前欲販賣予綽號「阿如」之人等情不諱，證人即台北縣警察局蘆
洲分局蘆洲派出所警員黃台明亦證述：巡邏經過，看見他們在交易，陳正雄 (即上訴
人) 和另一位少年，他們站得很近，他們看到我們就開始跑，抓到陳正雄，從他身上
搜到一大包安非他命等語甚詳，復有扣案之安非他命二十九包及法務部調查局八十六
年七月七日 (八六) 陸字第八六○四八八七三號檢驗通知書可稽，而為論斷，已述
其所憑之證據及認定之理由。並說明上訴人購入安非他命之原意係供己吸用，因數量
甚多，始變更為意圖販賣而持有，惟其尚未著手販賣，應成立意圖販賣而持有麻醉藥
品罪。上訴人行為後，毒品危害防制條例業於八十七年五月二十日公布施行，依刑法
第二條第一項但書規定，應適用有利於上訴人之麻醉藥品管理條例第十三條之一第二
項第二款論處。而以上訴人嗣後否認犯罪之辯解，認係卸責之詞，不足採信，詳敘理
由予以指駁，從形式上觀察，原判決並無違背法令之情形存在。上訴意旨，並未依據
卷內資料具體指摘原判決如何違法，仍執陳詞，謂安非他命是供自己吸食，並非意圖
販賣而持有，且自白不能作為唯一證據，警員黃台明之證述不足採等語。對原審採證
認事之職權行使，任意指摘，為事實上之爭辯，難認係適法之第三審上訴理由。又本
院係法律審，上訴人聲請傳訊證人陳鴻裕調查，於法不合。其上訴違背法律上之程式
，應予駁回。
據上論結，應依刑事訴訟法第三百九十五條前段，判決如主文。
中      華      民      國    八十八    年      一      月      七      日
                              最高法院刑事第五庭
                                  審判長法官  黃  劍  青
                                        法官  劉  敬  一
                                        法官  林  增  福
                                        法官  邵  燕  玲
                                        法官  張  清  埤
      右正本證明與原本無異
                                              書  記  官
中      華      民      國    八十八    年      一      月     十二     日
